臺灣基隆地方法院刑事判決　　　　　　　 95年度訴字第724號
公　訴　人　臺灣基隆地方法院檢察署檢察官
被　　　告　甲○○
　　　　　　　　　　（現於臺灣臺北監獄執行中）
選任辯護人　王怡惠律師
上列被告因違反毒品危害防制條例案件，經檢察官提起公訴（
94年度偵字第4596號、95年度偵字第157 號），本院判決如下：
    主  文
甲○○意圖販賣而持有第一級毒品，累犯，處有期徒刑陸年，併
科罰金新台幣伍萬元，罰金如易服勞役，以新台幣貳仟元折算壹
日。扣案之第一級毒品海洛因（驗餘淨重壹佰伍拾點貳公克）
，沒收銷燬之；扣案第一級毒品海洛因之包裝袋拾只、殘渣
袋伍只、攪拌器、電子磅秤各壹臺、分裝杓貳支、大分裝袋壹包
、小分裝袋陸包及分裝袋壹佰肆拾只，均沒收之。
    事  實
一、甲○○前因違反毒品危害防制條例案件，經臺灣士林地方法
    院以92年度士簡字第454 號判處有期徒刑6 月確定，於民國
    92年9 月4 日因易科罰金執行完畢；詎其不知悔改，因有施
    用海洛因之惡習，明知海洛因為毒品危害防制條例所列之第
    一級毒品，依法不得販賣、持有，竟為圖量多低價，於94年
    11月10日晚間10時許，在臺北市○○區○○路與三民路口，
    以新台幣（下同）60萬元之代價，向真實姓名、年籍不詳，
    綽號「阿忠」之成年男子，購買第一級毒品海洛因（淨重約
    150 公克），惟因所購數量超過其施用之劑量，乃思營利而
    萌生販賣上開第一級毒品海洛因之意圖，於其駕駛車號3831
    -KM 號自小客車上，以其所有之電子磅秤，將淨重75.09 公
    克之海洛因分裝為毛重0.95公克10包、1 公克18包、1.2 公
    克、16公克及39公克各1 包等大小不等之包裝，並將所餘海
    洛因置放於其位於臺北市○○○路○ 段59巷21號10樓之13居
    所內，嗣甲○○於94年11月14日凌晨1 時10分許，在臺北縣
    瑞芳鎮○○○路278 號前，為警臨檢查獲，並在甲○○駕駛
    之上開車輛查扣前揭業經分裝之海洛因31包（驗餘淨重合計
    75.09 公克）、甲○○所有之大分裝袋32只、中分裝袋8 只
    、小分裝袋100 只、電子磅秤1 臺及塑膠分裝杓1個，另於
    94年11月14日下午5 時許，為警持臺灣臺北地方法院核發之
    搜索票，在甲○○位於上址之居所執行搜索時，扣得海洛因
    2 包（驗餘淨重合計75.23 公克，起訴書誤載為75.9公克）
    、甲○○所有之大分裝袋1 包、小分裝袋6 包、殘渣袋5 只
    （起訴書誤載為6 只）、分裝杓1 支及攪拌器1個等物，始
    悉上情。
二、案經臺北縣政府警察局瑞芳分局報請及臺北市政府警察局移
    請臺灣臺北地方法院檢察署檢察官呈請臺灣高等法院檢察署
    檢察長令轉臺灣基隆地方法院檢察署檢察官偵查起訴。
    理  由
壹、事實認定方面
    訊據被告甲○○固坦承上開在其所有車輛及居所內扣得之海
    洛因，確為其於94年11月10日晚間，在臺北市○○區○○路
    與三民路口，以60萬元之代價，向綽號「阿忠」之成年男子
    購得而持有之，且查扣之電子磅秤、分裝袋、攪拌器、分裝
    杓等物均為其所有等情，惟矢口否認有何意圖販賣而持有第
    一級毒品海洛因之犯行，辯稱：上揭海洛因均為供其施用，
    因有時無法購得海洛因，且大量購入價格較為便宜，故1 次
    購入150 公克之海洛因，至於電子磅秤、分裝袋及分裝杓等
    扣案物，則係為分裝海洛因施用所用之物云云，經查：
一、被告因有施用海洛因之習慣，於94年11月10日晚間，在臺北
    市○○區○○路與三民路口，以60萬元之代價，向「阿忠」
    購買淨重合計約150 公克之海洛因而持有之，嗣於94年11月
    14日凌晨1 時10分及下午5 時許，為警分別在其駕駛之車輛
    及前開居所內查獲扣案物品等情，業經被告於警詢、偵查及
    本院審理時坦認無誤（見臺灣基隆地方法院檢察署94年度偵
    字第4596號偵查卷宗（一）第10頁至第12頁、第138 頁至第
    139 頁，臺灣臺北地方法院檢察署94年度偵字第23283 號偵
    查卷宗第11頁至第12頁，本院95年11月20日準備程序筆錄第
    2 頁、96年3 月7 日審判筆錄第7 頁、第8 頁、第11頁）；
    至被告於本院進行準備程序時，雖辯稱其於警詢時，因毒癮
    發作，意識不清，所述與事實不符等情，惟證人即警員陳昆
    模於本院審理時，到庭證稱被告於94年11月14日凌晨為警查
    獲時，身體及精神狀況均良好，並無毒癮發作之情形等語，
    另證人即警員杜信輝亦稱94年11月14日在被告居所查獲海洛
    因等物後，因證人丙○○指稱該等物品為被告所有，其即於
    94年11月25日在看守所內借訊被告，當時被告之身體及精神
    狀況均良好等情（見本院96年2 月5 日審判筆錄第5 頁、第
    11頁），且被告於警詢所為之供述，與其於94年11月14日及
    95年1 月24日經檢察官偵訊時所為之供述內容相符，堪認被
    告所稱其於警詢時毒癮發作，意識不清等情，應無可信，核
    先敘明；另被告前開所述，與證人陳昆模、杜信輝證述查扣
    之海洛因及其他物品，確係分別於前揭車輛及被告居所內查
    獲等情相符（見本院96年2 月5 日審判筆錄第4 頁至第7頁
    、第10頁至第11頁），並有現場照片在卷可稽（見臺灣基隆
    地方法院檢察署94年度偵字第4596號偵查卷宗（一）第43頁
    至第47頁、第126 頁至第132 頁），又在被告所有之前開車
    輛及居所查扣之白色粉末，經鑑定後，確含有第一級毒品海
    洛因之成分，此有法務部調查局95年1 月25日調科壹字第02
    0007670 號、95年2 月3 日調科壹字第320003385 號鑑定通
    知書在卷可稽（見臺灣基隆地方法院檢察署95年度偵字第
    157 號偵查卷宗第30頁、94年度偵字第4596號偵查卷宗（二
    ）第15頁），另被告於94年11月14日凌晨為警查獲時，採集
    之尿液檢體經送檢驗後，確含有海洛因代謝物嗎啡之陽性反
    應，足認被告確有施用海洛因之行為，並經臺灣士林地方法
    院以95年度訴字第67號判處有期徒刑10月確定，此有臺灣士
    林地方法院刑事判決可稽，已堪認定。
二、被告雖辯稱上開海洛因係供其施用，並無販售營利之意圖，
    且向「阿忠」購入海洛因時，即已分裝為查獲之狀態云云，
    然查：
（一）被告於警詢時供稱其向「阿忠」購買2 大包海洛因後，在
      前開車輛上自行分裝為警察查獲之狀態等語（見臺灣基隆
      地方法院檢察署94年度偵字第4596號偵查卷宗（一）第12
      頁），惟被告於本院審理時改稱其購入海洛因後，並未自
      行分裝等情，蓋於被告所有之前揭車輛上，確查扣被告所
      有之電子磅秤1 臺、分裝杓1 支及大、中、小分裝袋共計
      140 只等物，已如前述，此等物品衡情均係供分裝所用，
      又施用毒品者購買大量毒品時，衡諸常情，賣方應係交付
      大包裝之海洛因供買方依需要自行分裝，或交付分裝重量
      相等之小包裝以方便施用，如此較不易產生數量不足之糾
      紛，而當無一次交付大小包裝不等之毒品予買方之理，而
      在前揭車輛查獲之海洛因，為警查獲時，業經分裝為毛重
      0.95公克10包、1 公克18包、1.2 公克、16公克及39公克
      各1 包，在被告居所查獲之海洛因（驗餘淨重合計75.23
      公克），則平均分裝在2 包中，此有扣案物之照片供參（
      見臺灣基隆地方法院檢察署94年度偵字第4596號偵查卷宗
      （一）第79頁、第134 頁），顯見查扣海洛因之分裝重量
      並非相同，參酌首揭所述，被告既係一次向「阿忠」購入
      扣案之海洛因，「阿忠」應無交付大小包裝不等之海洛因
      予被告，以徒生可能發生數量不足等糾紛之理，堪認被告
      於警詢時所述扣案海洛因係其自行分裝等語應屬可信，至
      於被告於本院所述，即難認可採。
（二）被告雖辯稱其分裝購入之海洛因，係為供己施用云云，然
      查，被告於警詢時，供稱其係以將海洛因摻入香菸內點燃
      吸食之方式，施用海洛因，每次施用0.1 公克，每日施用
      1 至2 公克，扣案之電子磅秤功能正常精準等情，且經警
      就在前揭車輛查獲之海洛因，以扣案之電子磅秤測量後，
      確係以前開所示不同重量分裝（見臺灣基隆地方法院檢察
      署94年度偵字第4596號偵查卷宗（一）第11頁至第12頁）
      ，設若被告首揭辯解屬實，則被告每日施用海洛因之數量
      既為1 至2 公克，復有功能精準之電子磅秤作為分裝之依
      據，則何以需以0.95公克之重量分裝，且0.95公克之分裝
      數量已達10包，足見被告所稱此屬分裝誤差等情非屬可信
      ，亦即查獲海洛因之分裝方式，與被告所述施用海洛因之
      數量顯然不符，故被告所述分裝海洛因係為供己施用一節
      是否屬實已非無疑，又在被告所有之前開車輛及居所內，
      分別扣得大、中、小分裝袋共計140 只及7 包，若被告分
      裝海洛因之目的確係供其施用，則應係統一分裝為重量相
      等之小方裝，何需準備其餘尺寸之包裝袋，益徵被告所稱
      其分裝海洛因係供其施用此節，難認足採。
（三）被告於警詢時陳稱在其居所內查扣之攪拌機，係供其施用
      海洛因時，攪拌海洛因及葡萄糖所用等語（見臺灣臺北地
      方法院檢察署94年度偵字第23283 號偵查卷宗第12頁），
      蓋一般販賣海洛因者，均會在海洛因中摻入葡萄糖稀釋後
      出售，以增加獲利，此乃本院審理類似案件職務上所知之
      事項，是認被告自備攪拌器攪拌海洛因及葡萄糖一節，確
      與一般販售海洛因之情形相符，又被告於本院審理時，改
      稱該攪拌器係供攪拌母親服用之中藥所用云云，惟其亦供
      稱前揭居所僅其1 人居住，其母親住在臺北市松山區等情
      （見本院96年3 月7 日審判筆錄第10頁），足認被告並未
      與母親同住於臺北市○○○路○ 段59巷21號10樓之13，則
      何以須在該址放置攪拌器，顯見被告於本院所述係屬卸責
      之詞，況若扣案之攪拌器確係被告攪拌自己施用之海洛因
      與葡萄糖所用，何以須於本院審理時改稱係供攪拌中藥等
      詞，是亦徵被告所辯不足採信。
（四）至於檢察官以被告攜帶之海洛因數量甚鉅及被告之所得資
      料等，認定被告若非意圖營利而購買海洛因，當無持有鉅
      量之海洛因增加經濟負擔與遭查緝指訴販賣毒品之風險，
      惟按販賣毒品之行為，雖不以販入之後復行賣出為要件，
      祇要以營利為目的，將毒品販入，其犯罪即為完成，然如
      非以營利販售之意圖而販入，或因其他原因而持有，嗣起
      意圖利售賣，尚未著手於賣出行為，則僅能成立意圖販賣
      而持有毒品之罪（最高法院92年度台上字第1275號判決可
      資參照）。本件被告稱其從事廢車處理及中古車買賣等業
      務已3 年，每月固定收入約20幾萬元等情，雖無法提出證
      據以實其說，且自被告所有之帳戶觀之，亦無每月固定之
      存款紀錄，此有臺北國際商業銀行內湖分行95年2 月16日
      北商銀內湖（095）字 第00003 號函、臺北市內湖區農會
      95年2 月9 日北市內農信字第20號函、臺北富邦商業銀行
      農安分行95年2 月20日北富銀農安字第9460001600號函檢
      附之往來交易明細附卷供參（見臺灣基隆地方法院檢察署
      94年度偵字第4596號偵查卷宗（一）第196 頁至第226 頁
      、第238 頁至第246 頁），然施用毒品之人為購買毒品，
      常窮盡各種手段籌措金錢，故尚無從僅以被告之資力不足
      一節，逕行認定被告購入海洛因之初，即有販售海洛因營
      利之意圖，再者，被告在其駕駛之車輛內攜帶大量之海洛
      因，雖確實增加遭查緝之風險，然此乃被告購入海洛因後
      之行為，亦無從以此認定被告係基於販售營利之意圖購入
      海洛因，又本件雖查扣被告所有之記帳單數張及現金84萬
      9,000 元，惟被告於警詢、偵查及本院審理時，均辯稱該
      等記帳單係其登記與友人間金錢借貸之紀錄，記帳方式係
      以萬元為單位，其中在姓名後方畫圈並畫記一橫記號者，
      係表示其向該人之借款，若無該記號者，則係他人向其之
      借款紀錄，並非販售毒品之紀錄等情，且證人乙○○於本
      院審理時亦到庭證稱其與被告為鄰居，曾於1 、2 年前，
      向被告借用5,000 元，友人稱呼其「阿潭」或「空潭」等
      語（見本院96年2 月5 日審判筆錄第25頁至第26頁），核
      證人乙○○所述與扣案記帳單上所載「空譚0.5 」之記載
      方式相符（見臺灣基隆地方法院檢察署94年度偵字第4596
      號偵查卷宗（一）第36頁）相符，足見被告所辯非屬虛妄
      ，又上開記帳單所載之數字包括1.23、7.9 、3.3 、0.41
      等，均與一般常見毒品交易之數量不符，是尚難逕行認定
      該記帳單所載確係毒品交易之紀錄，另扣案之現金雖屬被
      告所有，惟被告既否認係販售毒品所得，復無其他證據證
      明該等款項即屬販售毒品所得，因此，本件並無積極證據
      足以證明被告購入海洛因時，確係基於販售營利之意圖而
      為，且亦無證據證明被告確有售出海洛因之行為，參酌上
      開所述，即無從認定被告有何販賣毒品之犯行。
（五）綜上，自被告購入海洛因後，將之依不同重量分裝，且分
      裝數量與其自承施用數量不符，又在車上攜帶供分裝毒品
      所用之電子磅秤、大量分裝袋、分裝杓等物，復於居所內
      放置供攪拌海洛因及葡萄糖之攪拌器等情觀之，足認被告
      顯有販賣營利之意圖，惟尚無從認定被告係基於販售營利
      之意圖，購入扣案之海洛因，亦無證據證明被告有售出海
      洛因之事實，即無從認定被告購入海洛因時，係基於販售
      營利之意圖為之，故僅足以認定被告於購入扣案之海洛因
      後，另行起意販售等情，至於被告辯稱扣案之海洛因僅供
      其施用等語，均屬卸責之詞，難認可採，事證明確，被告
      犯行應堪認定。
貳、法律適用方面
一、按行為後法律有變更者，適用行為時之法律，但行為後之法
    律有利於行為人者，適用最有利於行為人之法律，刑法第2
    條第1 項定有明文，故除法律另有特別規定者外，對於新舊
    法之比較適用，應採從舊從輕之原則為之；又按就修正前、
    後之規定比較適用時，應就罪刑有關之共犯、未遂犯、想像
    競合犯、累犯加重、自首減輕暨其他法定加減原因與加減例
    等一切情形，綜其全部罪刑之結果，而為比較（最高法院95
    年度第8 次刑事庭會議決議參照）。復以，刑法於94年2 月
    2 日修正公布，並自95年7 月1 日起施行，亦即被告行為後
    ，法律業經修正，若涉及法律之變更，即應就修正前、後之
    規定，為新舊法之比較適用。經查：
（一）被告行為後，毒品危害防制條例雖未經修正，然該條例第
      5 條第1 項定有罰金刑，而刑法第33條第5 款關於罰金刑
      最低金額之規定，修正前該款規定：「罰金：1 元以上。
      」經依罰金罰鍰提高標準條例第1 條前段：「依法律應處
      罰金、罰鍰者，就其原定數額得提高為2 倍至10倍。」之
      規定，將罰金刑之最低金額提高10倍，即為銀元10元，再
      以1 比3 之比例折算後，即為新台幣30元；而依據修正後
      刑法第33條第5 款規定：「罰金：新台幣1 千元以上，以
      百元計算之。」罰金刑之最低金額為新台幣1,000 元，足
      見法律業經變更，經比較修正前、後之結果，以修正前刑
      法之規定對於被告較為有利。
（二）刑法第47條關於累犯之規定亦經修正，修正前該條規定：
      「受有期徒刑之執行完畢，或受無期徒刑或有期徒刑一部
      之執行而赦免後，5 年以內再犯有期徒刑以上之罪者，為
      累犯，加重本刑至2 分之1 。」亦即受有期徒刑之執行完
      畢後，5 年內再犯有期徒刑以上之罪者，無論再犯行為係
      出於故意或過失，均成立累犯；而依修正後該條第1 項規
      定：「受徒刑之執行完畢，或一部之執行而赦免後，5 年
      以內故意再犯有期徒刑以上之罪者，為累犯，加重本刑至
      2 分之1 。」即限於再犯行為係出於故意者，始成立累犯
      ，因屬科刑規範之變更，足認法律已變更，即有比較新舊
      法之必要。本件被告意圖販賣而持有第一級毒品之行為，
      係出於故意，依據修正前、後之法律，均成立累犯，因此
      ，修正前之規定對於被告並無不利。
（三）又刑法第65條第2 項關於無期徒刑減輕之規定業已修正，
      修正前第65條第2 項規定：「無期徒刑減輕者，為7 年以
      上有期徒刑。」是依修正前之規定，無期徒刑得減輕至7
      年以上有期徒刑；而修正後第65條第2 項規定：「無期徒
      刑減輕者，為20年以下15年以上有期徒刑。」依修正後之
      規定，無期徒刑僅得減輕至20年以下15年以上有期徒刑，
      因法律已變更，即有比較適用新舊法之必要，經比較之結
      果，自以修正前之規定對於被告較為有利。
（四）綜上，被告犯罪後，法律雖已為變更，然經綜合比較之結
      果，新修正刑法關於罰金刑之最低金額、累犯及無期徒刑
      減輕等規定，與修正前刑法之規定相較，並無較有利於被
      告之情形，依據前揭刑法第2 條第1 項前段之規定，自應
      適用被告行為時之法律即修正前之刑法予以論罪科刑。
二、次按海洛因為毒品危害防制條例第2 條第2 項第1 款所列之
    第一級毒品，核被告所為，係犯同條例第5 條第1 項意圖販
    賣而持有第一級毒品罪，被告購買第一級毒品後至意圖販賣
    而持有第一級毒品前之單純持有第一級毒品之行為，為意圖
    販賣而持有第一級毒品之高度行為所吸收，不另論罪。至於
    臺灣士林地方法院95年度訴字第67號判決雖認定在前開車輛
    查獲被告持有之海洛因，被告持有之低度行為應為施用之高
    度行為所吸收，然依據前揭論述，足認被告雖係基於供己施
    用之意購入上開海洛因，惟嗣後既已起意販售營利，則其持
    有海洛因之行為，即已因其主觀意圖之變更，而另行該當意
    圖販賣而持有第一級毒品罪，並非單純持有第一級毒品之行
    為，附此敘明。
三、檢察官認被告所為係犯毒品危害防制條例第4 條第1 項販賣
    第一級毒品罪，惟被告購入第一級毒品海洛因之初，係為供
    己施用，復無其他積極證據足證被告確有販售海洛因之行為
    ，已如前述，是認公訴意旨容有誤會，惟因基本事實相同，
    爰依法變更起訴法條。
四、被告曾受事實欄所載之有期徒刑執行完畢，此有臺灣高等法
    院被告前案紀錄供參，其受有期徒刑之執行完畢，5 年以內
    再犯本件有期徒刑以上之罪，為累犯，應依修正前刑法第47
    條之規定加重其刑。
五、又按修正前刑法第59條規定：「犯罪之情狀可憫恕者，得酌
    量減輕其刑。」修正後規定：「犯罪之情狀顯可憫恕，認科
    以最低度刑仍嫌過重者，得酌量減輕其刑。」修正前、後之
    法條文字雖有不同，然此僅屬法院就酌減審認標準見解之明
    文化，非屬法律之變更，無庸為新舊法之比較適用（最高法
    院95年度第8 次刑事庭會議決議可資參照）。本件被告所犯
    為意圖販賣而持有第一級毒品罪，該罪之法定刑為無期徒刑
    或10年以上有期徒刑，惟被告因貪圖利得而起意販賣，尚未
    及販售即為警查獲，且持有毒品之數量尚非鉅量，是認宣告
    法定最低度之刑猶嫌過重，爰依刑法第59條之規定，減輕其
    刑，並先加後減之。
六、爰審酌被告染有毒癮惡習，因圖量多低價，一次購入大量海
    洛因後，竟貪圖利得而起意販售，顯有將第一級毒品販售流
    入社會，危害國民身心健康及社會秩序之風險，且被告於警
    詢、偵查及本院審理時，均矢口否認犯行，堪認缺乏悔悟之
    心，犯後態度不佳，然其於販售毒品前即為警查獲，致第一
    級毒品未及販售他人，而未造成實際危害等一切情狀，量處
    如主文所示之刑。
七、再按刑法第42條關於易服勞役之規定業經修正，修正前該條
    第2 項規定：「易服勞役以1 元以上3 元以下，折算1 日。
    但勞役期限不得逾6 月。」依據95年5 月17日刪除前罰金罰
    鍰提高標準條例第2 條之規定：「依刑法第41條易科罰金或
    第42條第2 項易服勞役者，均就其原定數額提高為100 倍折
    算1 日；法律所定罰金數額未依本條例提高倍數，或其處罰
    法條無罰金刑之規定者，亦同。」易服勞役之折算標準為以
    銀元100 元以上300 元以下折算1 日，經以1 比3 之比例折
    算後，即以新台幣300 元以上900 元以下折算1 日；而修正
    後刑法第42條第3 項規定：「易服勞役以新台幣1 千元、2
    千元或3 千元折算1 日，但勞役期限不得逾1 年。」是易服
    勞役之折算標準為以新台幣1,000 元、2,000 元或3,000 元
    折算1 日，因被告行為後，法律已變更，自有比較新舊法之
    必要，而經比較新舊法之結果，新法規定易服勞役之折算標
    準對於被告較為有利，依刑法第2 條第1 項但書之規定，應
    依新法之規定就罰金刑部分，諭知易服勞役之折算標準。
八、另按查獲之第一級毒品，不問屬於犯人與否，均沒收銷燬之
    ，而犯毒品危害防制條例第4 條至第9 條之罪者，其供犯罪
    所用或因犯罪所得之財物，均沒收之，如全部或一部不能沒
    收時，追徵其價額或以其財產抵償之，毒品危害防制條例第
    18條第1 項前段及第19條第1 項分別定有明文；又毒品危害
    防制條例第19條第1 項規定，犯同條例第4 條至第9 條之罪
    者，其供犯罪所用或因犯罪所得之財物，均沒收之，但並無
    「不問屬於犯人與否沒收之」之特別規定，自應仍有刑法第
    38條第1 項第3 款、第3 項前段之適用，即以屬於犯人所有
    者為限，始得沒收之（最高法院94年度台上字第4265號判決
    可資參照）。本件警方於94年11月14日凌晨，在被告前開車
    輛查獲之第一級毒品海洛因（驗餘淨重合計75.09 公克），
    雖經臺灣士林地方法院以95年度訴字第67號判決依毒品危害
    防制條例第18條第1 項前段之規定，宣告沒收銷燬之，惟因
    無證據證明該等海洛因業經銷燬而滅失，故本院仍應併同警
    方於94年11月14日下午5 時許，在被告前開居所查扣之第一
    級毒品海洛因（驗餘淨重75.23 公克），依據首揭規定，宣
    告沒收銷燬之；另警方於94年11月14日凌晨，在被告前開車
    輛查獲海洛因之包裝袋31只、電子磅秤1 臺、分裝袋140 只
    及分裝杓1 支等物，又警方於94年11月14日下午5 時許，在
    被告前開居所查扣海洛因之包裝袋2 只、殘渣袋5 只、分裝
    袋7 包、分裝杓1 支及攪拌器1 臺等物，均為被告所有供意
    圖販賣而持有第一級毒品海洛因犯罪所用之物，故均應依毒
    品危害防制條例第19條第1 項之規定，宣告沒收之；至於扣
    案之現金84萬9,000 元、記帳單8 張、鑰匙1 串及行動電話
    3 支等物，雖均屬被告所有之物，惟並無證據證明該等物品
    係供被告犯罪所用之物，依據首揭說明，自無從宣告沒收，
    附此敘明。
據上論斷，應依刑事訴訟法第299 條第1 項前段、第300 條，毒
品危害防制條例第5 條第1 項、第18條第1 項前段、第19條第1
項，刑法第11條前段、第2 條第1 項、第59條、第42條第3 項前
段，修正前刑法第47條，判決如主文。
本案經檢察官丁○○到庭執行職務。
中　　華　　民　　國　　96　　年　　3 　　月　　21　　日
                  刑事第五庭審判長法    官  陳志祥
                                  法    官  楊皓清
                                  法    官  邰婉玲
以上正本證明與原本無異。
如不服本判決應於收受本判決後10日內向本院提出上訴書狀，其
未敘述上訴理由者，並得於提起上訴後10日內向本院補提理由書
狀（均須按他造當事人之人數附繕本。）「切勿逕送上級法院」
中　　華　　民　　國　　96　　年　　3 　　月　　21　　日
                                 書 記 官  彭筠凱
附錄所犯法條：
毒品危害防制條例第5條第1項：
意圖販賣而持有第一級毒品者，處無期徒刑或10年以上有期徒刑
，得併科新臺幣7百萬元以下罰金。
